臺灣臺北地方法院交通事件裁定　　　　　94年度交聲字第20號
原處分機關　臺北市交通事件裁決所
異議人即
受處分人　　甲○○
上列受處分人因違反道路交通管理處罰條例案件，對於臺北市交
通事件裁決所中華民國93年12月27日所為之處分（原處分案號：
北市裁三字第裁22─ACV337839號）聲明異議，本院裁定如下：
    主      文
異議駁回。
    理      由
一、按汽車駕駛人，行經有燈光號誌管制之交岔路口闖紅燈者，
    處新臺幣（下同）1800元以上5400元以下罰鍰，道路交通管
    理處罰條例第53條定有明文；次按汽車駕駛人，駕駛汽車有
    違反上開條例之行為，經交通勤務警察或依法令執行交通稽
    查任務人員制止時，不聽制止或拒絕停車接受稽查而逃逸者
    ，除按各該條規定處罰外，處3000元以上6000元以下罰鍰，
    並應記違規點數1點，同條例第60條第1項、第63條第1項第1
    款分別定有明文。是汽車駕駛人如駕駛汽車有違反道路交通
    管理處罰條例之行為，經交通勤務警察或依法令執行交通稽
    查任務人員制止時，不聽制止或拒絕停車接受稽查而逃逸者
    ，除按各該條規定處罰外，如駕駛人依舉發通知單上所載之
    應到案日期前到案聽候裁決或提出申訴，經主管機關調查後
    仍認定前揭違規行為屬實者，依違反道路交通管理事件統一
    裁罰基準及處理細則（下稱處理細則）第44條第1項及違反
    道路交通管理事件統一裁罰基準表（下稱基準表）之規定，
    須對該汽車駕駛人處以3000元之罰鍰，並記違規點數1點。
二、本件異議人即受處分人甲○○於民國93年11月1日下午8時18
    分許，駕駛車牌號碼B9─958號營業小客車，行經臺北市○
    ○○路與基隆路之有燈光號誌管制之交岔路口時，違規自光
    復南路右轉基隆路而闖紅燈通行，經當時在基隆路與臨江街
    口值勤之臺北市政府警察局大安分局安和路派出所警員崔常
    福予以攔停，惟受處分人見狀拒絕停車接受稽查而逃逸，崔
    常福遂以受處分人有違反道路交通管理處罰條例第53條、第
    60條第1項「汽車駕駛人行經有燈光號誌管制之交岔路口闖
    紅燈」、「汽車駕駛人駕駛汽車有違反道路交通管理處罰條
    例之行為，拒絕停車接受稽查而逃逸」之違規行為而分別逕
    行舉發，經原處分機關調查結果，仍認受處分人確有前開違
    規行為，乃依前揭條文、處理細則第44條第1項暨基準表之
    規定，於93年12月27日就受處分人前開闖紅燈違規行為部分
    ，以北市裁三字第裁22─ACV337838號裁決書裁處受處分人
    罰鍰2700元；並於同日就其拒絕停車接受稽查而逃逸之行為
    另以北市裁三字第裁22─ACV337839號裁決書裁罰3000元在
    案。
三、查本件受處分人雖於同日經警分別舉發「闖紅燈」及「拒絕
    停車接受稽查而逃逸」二個違規行為，惟受處分人於本院訊
    問時陳稱：「我承認我有紅燈右轉，這部分不在我異議的範
    圍，而且我已經繳掉罰款，我是異議關於不服取締的這部分
    」等語（見本院94年1月27日訊問筆錄），此觀受處分人93
    年12月17日聲明異議狀內，僅就其遭舉發及裁罰「不服取締
    」部分陳述其不服之理由自明（雖受處分人將原處分機關即
    臺北市交通事件裁決所93年12月7日函之發文字號「北市裁
    三字第09343581300號」誤載為本件裁決書案號，惟此尚不
    影響其聲明異議之真意）。原處分機關移送書載稱被告係就
    該所93年12月27日北市裁三字第裁22─ACV337838號、北市
    裁三字第裁22─ACV337839號二裁決書之裁決均聲明異議等
    語，即有誤會；本件本院應予審酌裁定之範圍，自僅限後一
    裁決書即關於受處分人「拒絕停車接受稽查而逃逸」之處分
    ，合先敘明。
四、受處分人聲明異議及到庭陳述意旨略以：伊當天確實駕駛B9
    ─958號營業小客車從光復南路違規紅燈右轉到基隆路，惟
    伊當時右轉前、後均未看到任何值勤員警予以攔停取締，自
    無舉發通知單上所載「不服取締」、「攔停不停」等情形，
    伊如果當時有看到警察，自不可能紅燈右轉，更不可能衝撞
    警察，為此聲明異議，請求撤銷原處分等語。
五、受處分人固不否認於前揭時間，駕駛上開營業車輛違規自光
    復南路紅燈右轉基隆路之事實，惟否認有何不服取締或攔停
    不停之行為，辯稱伊當時並未看到任何值勤員警云云。經查
    ：
  (一)經本院傳訊舉發受處分人本件違規行為之臺北市政府警察局
    大安分局安和路派出所警員崔常福到庭，其就本件舉發經過
    具結證稱：「‧‧‧我當時在基隆路、臨江街口擔任交整勤
    務，主要是負責疏導交通，當時光復南路是紅燈，基隆路是
    綠燈，當時B9─958號營業小客車就從光復南路右轉到基隆
    路上，我看到他的時候，我有吹哨子，而且用指揮棒想要把
    他攔下來，指揮棒晚上有紅色的燈光，駕駛人應該是有看到
    我，（車子）本來有減速靠慢車道的情形，但後來又往內側
    快車道加速離去，離去的時候，還將我的指揮棒撞斷，車子
    右邊前擋風玻璃撞到我的指揮棒，我就‧‧‧呼叫我的同仁
    查緝這輛車子，我當時看到這台車是計程車，我記住車牌號
    碼，及車廠（國瑞），車型我不確定，經過同仁查詢車牌號
    碼結果與我當時看到的車種是相符的，後來我回到派出所之
    後，我有把這件事情登載在工作記錄簿上。我確定車牌沒有
    錯誤之後，就製作舉發通知單舉發違規」等語明確（見本院
    同上訊問筆錄），並提出B9─958號車輛車籍查詢資料、臺
    北市政府警察局大安分局93年11月1日員警工作紀錄簿為憑
    ，復有其當庭繪製之現場位置圖在卷可稽。受處分人雖辯稱
    其當時並未看到任何警察攔停或值勤，惟此據崔常福證稱：
    「這輛計程車是從光復南路違規右轉基隆路，我見狀上前攔
    停，當時基隆路有三個車道，我攔停的時候，車輛在內側車
    道及中間車道之間，這台車看到本來往外側車道減速，突然
    又往內側車道加速離去」、「（問：是否能夠確定當時這台
    車的駕駛人確實有看見你攔停？）我確定他有看到我在攔停
    ，因為晚上的時候，我是穿反光背心，也有拿會發光的執勤
    棒，也有吹哨子，我過去攔停的時候，車子也有減速的情形
    ，如果沒有看到的話，車子就會開過去了」等語。是受處分
    人當時違規自光復南路紅燈右轉基隆路，經在基隆路與臨江
    街口執行交通勤務之員警崔常福發現後，即上前制止並令其
    停車接受稽查，依當時崔常福身著反光背心、手持具發光功
    能之值勤棒揮舞並吹哨上前攔阻，且受處分人所駕車輛確有
    自原本行駛之內側及中間車道往外側車道減速等客觀情狀，
    足認受處分人當時確已察知執行交通勤務之警員欲對其攔阻
    取締之事實，詎受處分人竟拒絕停車接受稽查，旋突往內側
    車道加速離去，其違反道路交通管理處罰條例第60條第1項
    之違規行為甚明。
  (二)受處分人雖堅稱伊右轉過去後沒有看到任何警察，也沒有聽
    到哨音，亦未看到指揮棒云云，並質疑證人所述不實。惟查
    證人崔常福與受處分人並無任何恩怨關係，此據證人陳明在
    卷，其於負有具結義務並可能受偽證罪處罰之情形下，仍於
    法庭而為前揭證言，其證言之憑信性應可獲得擔保；且證人
    為依法執行交通勤務之交通警員，其所為舉發之執行職務行
    為，原則上應可推定其為正當，況依證人前開證述內容，其
    非但對於事發經過描述詳細，並能當庭繪製相關位置圖，所
    述情節亦均合於常情而無矛盾齟齬，所證內容自得援為不利
    於受處分人之認定。參以證人係將當場記下之車牌號碼、車
    輛廠牌與事後查詢之車籍資料核對，確認相符無誤後始開單
    舉發，自亦無誤認車輛之可能。受處分人駕車行經臺北市○
    ○○路與基隆路之有燈光號誌管制之交岔路口，違規自光復
    南路右轉基隆路而闖紅燈通行，而有違反道路交通管理處罰
    條例第53條之行為，此為受處分人所不否認，並已於93年11
    月16日自行繳納罰款在案，有交通違規罰鍰收據一紙在卷可
    稽。其違規當時經執行交通勤務之警員崔常福予以制止攔停
    時，竟拒絕停車接受稽查而逃逸，自已構成違反道路交通管
    理處罰條例第60條第1項之違規行為。受處分人空言辯稱伊
    並未拒絕停車接受稽查而逃逸云云，顯非可採。本件事證明
    確，受處分人前揭違規行為，自堪認定。
六、綜上所述，受處分人確有駕駛汽車違反道路交通管理處罰條
    例，拒絕停車接受交通勤務警察之稽查而逃逸之行為，且已
    於應到案日期前提出陳訴，從而原處分機關依道路交通管理
    處罰條例第60條第1項、第63條第1項第1款、處理細則第44
    條第1項暨基準表之規定，裁處車輛受處分人罰鍰3000元，
    並記違規點數1點，核無違誤，本件受處分人之異議為無理
    由，自應將其異議駁回。
據上論斷，應依道路交通案件處理辦法第19條，裁定如主文。
中　　華　　民　　國　　94　　年　　1　　 月　　31　　日
                  交通法庭法　官　林庚棟
以上正本證明與原本無異
如不服本裁定應於送達後5日內向本院提出抗告狀
中　　華　　民　　國　　94　　年　　2　　 月　　1   　日
　　　　　　          　　書記官　殷玉芬
